【裁判字號】    98,易,278
【裁判日期】    990120
【裁判案由】    竊盜
【裁判全文】
臺灣宜蘭地方法院刑事判決               98年度易字第278號
公  訴  人  臺灣宜蘭地方法院檢察署檢察官
被      告  戊○○
            乙○○
上列被告等因竊盜案件，經檢察官提起公訴（97年度偵字第3246
號、98年度偵緝字第131號），本院判決如下：
    主  文
戊○○共同犯攜帶兇器竊盜罪，累犯，處有期徒刑壹年。
乙○○共同犯攜帶兇器竊盜罪，累犯，處有期徒刑壹年。
    犯罪事實
一、戊○○前於民國93年間因施用毒品案件，由國防部北部地方
    軍事法院以93年度信判字第135號判處有期徒刑10月，經提
    起上訴後，復由國防部高等軍事法院以93年度法仁判字第10
    1號判決上訴駁回，又經提起上訴，由臺灣高等法院以93年
    度軍上字第48號判決上訴駁回確定；另於93年間因施用毒品
    案件，由國防部南部地方軍事法院澎湖分院以93年度澎判字
    第9號判處有期徒刑1年6月，經提起上訴後，復由國防部高
    等軍事法院高雄分院以93年度高判字第141號判決上訴駁回
    ，又經提起上訴，由臺灣高等法院高雄分院以94年度軍上字
    第4號判決上訴駁回確定，而上開有期徒刑10月、1年6月經
    法院裁定應執行有期徒刑2年2月，嗣經減刑後於96年7月16
    日執行完畢；乙○○前因違反毒品危害防制條例案件，經臺
    灣高等法院以95年度上訴字第3449號判處有期徒刑10月確定
    ，嗣經本院以96年度聲減字第2285號裁定減為有期徒刑5月
    ，於96年9月2日執行完畢，均不知悔改。戊○○與乙○○共
    同基於意圖為自己不法所有之犯意聯絡，先由乙○○於97年
    5月5日向不知情之甲○○所經營的金城小客車租賃有限公司
    （起訴書誤載為金城租車行，下稱金城公司）租用車號7068
    -JJ號自小客車（下稱本案自小客車），再於同年月7日上午
    6時37分許，至全家便利商店羅東倉前店購買止滑手套1付，
    2人隨即在購得後至同年月8日為民眾發現該車停放在宜蘭縣
    羅東鎮○○街27號騎樓前間之某時，持客觀上足對人之生命
    、身體、安全構成威脅，具有危險性而可作為兇器使用之大
    型破壞剪1支，前往宜蘭縣羅東鎮○○路68、70號整修中之
    商店，撬開該處之落地窗後，入內竊取電纜線18條共160公
    斤（侵入建築物罪部分未據告訴），得手後將之藏放於上開
    小客車後行李廂。嗣因戊○○、乙○○將上開車輛違規停放
    於宜蘭縣羅東鎮○○街27號騎樓，經民眾以違規停車為由向
    警報案，再由警通知金城公司之甲○○到場開啟後，發現車
    內有大型破壞剪1支及後車廂內有電纜線，始查知上情。
二、案經宜蘭縣政府警察局羅東分局報告臺灣宜蘭地方法院檢察
    署檢察官偵查起訴。
    理  由
一、本件被告之供述及被告以外之人於審判外之陳述暨相關筆錄
    、書證（以下所引據者），檢察官、被告二人均未於本案言
    詞辯論終結前聲明異議。本院審酌該等陳述、筆錄、書證作
    成時之情況，亦無何等違背刑事訴訟程序或顯不可信之情形
    ，倘以之作為本案認定犯罪事實之基礎，尚屬適當，爰依刑
    事訴訟法第159條第1項、第159條之5等規定，認均具有證據
    能力，合先敘明。
二、訊據被告戊○○固坦承將本案自小客車駕駛至宜蘭縣羅東鎮
    ○○路68、70號之事實，被告乙○○則坦承有向金城公司承
    租該自小客車後，借予被告戊○○，及購買止滑手套1付之
    事實，惟均矢口否認加重竊盜犯行。被告戊○○辯稱：其未
    竊盜，亦未叫乙○○買止滑手套供其使用云云；被告乙○○
    辯稱：伊當時住在戊○○之租屋處，戊○○向伊表示沒有駕
    照，無法租車，請伊租車予戊○○使用。戊○○事後曾向伊
    表示電纜線是其所偷的。且當時伊剛出院，肩胛骨無法使力
    ，不可能與戊○○一同去竊盜云云。經查：
（一）宜蘭縣羅東鎮○○路68、70號整修中之商店的落地窗被人
      撬開，電纜線遭竊。而遭竊之電纜線被發現放置於金城公
      司出租於被告乙○○之本案自小客車的車廂，該車內並有
      大型破壞剪線之事實，業據被害人丙○○及證人甲○○於
      警詢時陳述明確，並有照片6張、租賃書與乙○○之駕駛
      執照影本各1份及贓物認領保管單1紙附卷可稽。
（二）本案自小客車於97年5月5日係由金城公司出租乙○○時，
      並有另一人陪同之事實，業據證人即金城公司之丁○○於
      審理中證述明確（詳本院卷第177頁）。又被告乙○○於
      審理中並陳述：係被告戊○○要伊租車予被告戊○○使用
      等語（詳本院卷第51頁）；另被告戊○○亦供稱：有與被
      告彭共銘一起去租車等語（詳本院卷第187、188頁），足
      認陪同被告乙○○前往金城公司租車者為被告戊○○，是
      本案自小客車由金城公司出租後，係由被告二人使用。再
      被告戊○○有為本案竊盜犯行之事實，業據被告乙○○於
      警詢時供稱：伊經金城公司負責人告知本案自小客車上發
      現有電纜線18條共160公斤之事，伊乃告知被告戊○○，
      被告戊○○向伊表示上開電纜線係其所竊得等語（詳警卷
      第3、4頁）；復於偵查中供稱：當時伊肩胛斷裂，本案自
      小客車租來係要借予戊○○，當時伊沒有開車的力氣，亦
      無力氣剪電線。事發後，曾詢問戊○○，戊○○有說電線
      是其去剪的等語（詳98年度偵緝字第131號卷第8、9頁）
      明確，而被告乙○○有為本案竊盜犯行之事實，亦據被告
      戊○○於偵查中供稱：「（問：對於警方在97年5月8日於
      羅東公正發現7068-JJ小客車內發現有失竊電纜線，乙○○稱是你偷的，有何意見？）我就跟去在旁邊看，我什麼
      都沒有做。」，「他在奧林匹克那邊5層樓的房子電線，
      他有攜帶鉗子工具去，我帶他去，他去剪電線時，我就開
      車去逛逛，我等他打電話來，我才再去載他。」等語（詳
      97年度偵字第3246號卷第12、13頁）綦詳。
（三）雖依上述被告二人之供述，被告戊○○與被告乙○○互指
      對方至宜蘭縣羅東鎮○○路68、70號行竊，且均否認自己
      有參與。惟查：依被告乙○○於警詢時供稱：「（問：你
      是否於97年5月8日將租之自小客7068-JJ號停放於宜蘭縣
      羅東鎮○○街27號騎樓？）是我將該車停放在該處。但是
      我的朋友戊○○開不進去才由我開停至該處。」等語（詳
      警卷第2頁）。另被告戊○○於審理中供稱：「車子是被
      告乙○○借給我，……，當天車子是我開到現場的，但是
      我沒有去牽車，不知道車內有電纜線，車子是停在我租屋
      樓下。」等語（詳本院卷第52頁），又證人即金城公司之
      甲○○於警詢時陳稱：警方通知其去處理違規停放之本案
      自小客車時，該車當時都有上鎖，門鎖都沒有被撬開的痕
      跡等語（詳警卷第20頁）可知，本案自小客車係原由被告
      戊○○駕駛，欲停放在宜蘭縣羅東鎮○○街27號騎樓處，
      惟因其開不進去，方由被告乙○○駛入騎樓停放。而依97
      年5月8日6時許，證人甲○○將該車駛離時，該車並無毀
      損情形來看，應可認定該車車廂內之宜蘭縣羅東鎮○○路
      68、70號遭竊的電纜線18條，並非遭人以不法方式置入。
      而如前所述，本案自小客車當時既由被告戊○○及乙○○
      停放至前址騎樓處，則應可認定上開電纜線遭竊一事，為
      被告二人所為。
（四）被告乙○○辯稱97年5月間其肩胛骨受傷，不可能行竊，
      當時曾在羅東博愛醫院就醫云云。但查被告乙○○僅能提
      出97年7月4日至9日及同年9月1日至24日之住院資料（詳
      本院卷第125至135頁），而未能提出本院發生前之就醫資
      料。且經本院函詢財團法人羅許基金會羅東博愛醫院（下
      稱博愛醫院）被告乙○○於97年5月5日前是否曾至該院就
      診，該院函覆：被告乙○○於97年3月12日門診，97年3月
      21日入院，行左膝關節貝克氏囊腫切除，97年3月24日出
      院。之後至97年5月5日之間並無返院資料，無法判定能否
      駕駛自小客車及搬運物品等語，有該院98年9月14日（九
      八）羅博醫字第2009090116號函附之醫師說明表及病歷附
      卷可憑（詳本院卷第89至96-1頁）。另被告乙○○辯稱：
      伊因刑案執行，曾向臺灣宜蘭地方法院檢察署檢察官聲請
      暫緩執行云云，但經本院調閱該署98年度執緝字第158號
      全卷，亦無被告乙○○所述於97年5月份之聲請資料（詳
      本院卷第158頁）。是被告乙○○上開所辯因肩胛骨無法
      使力，故無法行竊云云，應有不實。
（五）又被告乙○○係與被告戊○○一同騎機車前往金城公司租
      用本案自小客車，並將該機車留在該公司供擔保之事實，
      業據證人丁○○於審理中證述明確（詳本院卷第179頁）
      ，而機車係被告乙○○所有，亦被告戊○○於審理中陳明
      （詳本院卷第188頁）。而被告乙○○於審理中供稱：「
      是被告戊○○跟我說他需要車子去上班，還要載女孩子出
      去玩，他連機車都沒有，也沒有證件。」等語（詳本院卷
      第191頁），則被告乙○○知被告戊○○未有駕照，為何
      要租車予被告戊○○使用？甚者，被告乙○○復於審理中
      供稱：「（問：你是否知道被告戊○○從事何工作？）板
      模。」，「（問：被告戊○○要上班做板模，為何需要開
      車去？）他說是要開車去跟老闆說要休息，所以我才租車
      給他。」，「（問：你有機車，為何不將機車借給被告戊○○就好，何必要去租車？）因為被告戊○○說要去載小
      姐。」等語（詳同上頁），則如係從事板模工作，所需要
      使用者應為貨車，又如被告戊○○無需載運板模，則其僅
      需機車罷，而被告乙○○既有機車，亦只需將機車借予被
      告戊○○使用即可，何需租用自小客車？足證被告乙○○
      應知被告戊○○將使用該車於其他用途，伊前所述租車之
      用途則係隱瞞實情之辯詞。
（六）再被告乙○○於警詢時陳稱：被告戊○○叫伊去買止滑手
      套使用，伊乃於97年5月7日6時37分至全家便利商店羅東
      倉前店購買止滑手套1雙等語（詳警卷第3頁），又被告乙○○於審理中供稱：「（問：被告戊○○說開車要去載小
      姐為何要買白色手套？）我們租車完後，我們走大同路、
      倉前路，在林場附近買中式早餐，然後吃完早餐後再去倉
      前路與興東路口的全家超商買手套，被告戊○○叫我下去
      7-11買手套，但是那家超商沒有賣，所以我才去對面的全
      家超商買手套。之後就回天津路的租屋處，被告戊○○就
      開車去找他的老闆談話，我就在他住處休息、睡覺及看電
      視。」等語（詳本院卷第191、192頁），被告乙○○所述
      購買止滑手套時間，警詢時陳稱係97年5月7日，審理中則
      改稱是租車後（按被告二人至金城公司租車係在97年5月5
      日），已有不符。且被告戊○○如係要載女孩子出遊，何
      需使用到止滑手套？是被告乙○○為被告戊○○租車及購
      買止滑手套之目的，絕非供工作使用，而係知悉要供竊取
      本案電纜線之用。
（七）被告二人係於97年5月5日向金城公司租車，而被告乙○○
      係於同年月7日購買止滑手套1雙。又本案係上開車輛違規
      停放於宜蘭縣羅東鎮○○街27號騎樓，經民眾以違規停車
      為由向警報案被告，則應認定被告二人行竊之時間為購買
      止滑手套後至為民眾發現違規停車間之某時。
（八）綜上所述，被告乙○○先向金城公司租車，復購買止滑手
      套供被告戊○○使用，且被告戊○○亦於偵查中指稱係被
      告乙○○下手行竊等語，業如上述，則被告乙○○就被告
      戊○○所為本案竊盜犯行有犯意聯絡及行為分擔，應可認
      定。二人前開所辯均不足採信，本件事證明確，其等犯行
      俱堪認定，應依法論科。
三、查大型破壞剪1支在客觀上足以供兇器使用，被告二人攜以
    竊取電纜線，是核被告二人所為，均係犯刑法第321條第1項
    第3款之攜帶兇器竊盜罪。其等間就上開犯行，有犯意之聯
    絡，行為之分擔，均為共同正犯。又被告戊○○前於93年間
    因施用毒品案件，由國防部北部地方軍事法院以93年度信判
    字第135號判處有期徒刑10月，經提起上訴後，復由國防部
    高等軍事法院以93年度法仁判字第101號判決上訴駁回，又
    經提起上訴，由臺灣高等法院以93年度軍上字第48號判決上
    訴駁回確定；另於93年間因施用毒品案件，由國防部南部地
    方軍事法院澎湖分院以93年度澎判字第9號判處有期徒刑1年
    6月，經提起上訴後，復由國防部高等軍事法院高雄分院以
    93年度高判字第141號判決上訴駁回，又經提起上訴，由臺
    灣高等法院高雄分院以94年度軍上字第4號判決上訴駁回確
    定，而上開有期徒刑10月、1年6月經法院裁定應執行有期徒
    刑2年2月，嗣經減刑後於96年7月16日執行完畢；被告乙○○前因違反毒品危害防制條例案件，經臺灣高等法院以95年
    度上訴字第3449號判處有期徒刑10月確定，嗣經本院以96年
    度聲減字第2285號裁定減為有期徒刑5月，於96年9月2日執
    行完畢，有臺灣高等法院被告前案紀錄表2份附卷可參，其
    等於徒刑執行完畢後5年以內故意再犯本件有期徒刑以上之
    罪，俱為累犯，均依刑法第47條第1項規定加重其刑。爰審
    酌被告戊○○自陳國中畢業之智識程度，被告乙○○自陳國
    中肄業之智識程度（詳本院卷第196頁），其等犯罪之手段
    、被害人所受損失及被告二人犯罪後均否認犯行，且未賠償
    被害人損失等一切情狀，各量處如主文所示之刑。扣案之大
    型破壞剪1支，被告二人否認為其等所有，且無積極證據證
    明係其等所有之物，爰不為沒收之諭知，併此敘明。
據上論斷，應依刑事訴訟法第299條第1項前段，刑法第28條、第
321條第1項第3款、第47條第1項，判決如主文。
本案經檢察官陳嘉瑜到庭執行職務。
中    華    民    國    99    年    1     月    20    日
                  刑事第二庭法  官  張育彰
以上正本證明與原本無異。
如不服本判決應於收受本判決後10日內向本院提出上訴書狀，並
應敘述具體理由。若未敘述理由者，應於上訴期間屆滿後20日內
向本院補提理由書狀(均須按他造當事人之人數附繕本)。
                            書記官  陳靜宜
中    華    民    國    99    年    1     月    20    日
附錄本案論罪科刑法條。
中華民國刑法第321條
犯竊盜罪而有左列情形之一者，處6月以上、5年以下有期徒刑：
一、於夜間侵入住宅或有人居住之建築物、船艦或隱匿其內而犯
    之者。
二、毀越門扇、牆垣或其他安全設備而犯之者。
三、攜帶兇器而犯之者。
四、結夥三人以上而犯之者。
五、乘火災、水災或其他災害之際而犯之者。
六、在車站或埠頭而犯之者。
前項之未遂犯罰之。

司法院資訊處製作；財團法人民間司法改革基金會備份。
